【裁判字號】    98,訴,1773
【裁判日期】    990310
【裁判案由】    妨害自由等
【裁判全文】
臺灣臺北地方法院刑事判決              98年度訴字第1773號
公  訴  人  臺灣臺北地方法院檢察署檢察官
被      告  張淑珍
選任辯護人  朱立鈴律師
被      告  林淑美
上列被告等因妨害自由等案件，經檢察官提起公訴（98年度偵字
第13473號）及移送併辦（98年度偵字第28811號），本院判決如
下：
    主  文
林淑美共同以非法方法剝奪人之行動自由，處有期徒刑陸月，如
易科罰金，以新臺幣壹仟元折算壹日。
張淑珍無罪。
    事  實
一、張振吉（另經通緝中）與張淑珍原係夫妻，於民國97年10月
    23日離婚，張淑珍與林淑美間因張振吉之事發生爭執，林淑
    美於98年3月10日凌晨，與張淑珍相約在臺北縣新店市○○
    路○段195號臺北市政府警察局新店分局雙城派出所談判，張
    振吉、林淑美及3名真實姓名年籍不詳之成年男子，即基於
    妨害自由之犯意聯絡，由其中1名成年男子駕駛1臺車牌號碼
    不詳之自用小客車，林淑美則與張振吉及另2名男子步行，
    於同日凌晨4時50分許，至臺北縣新店市○○路○段207巷26
    弄口，見張淑珍手持柺杖鎖1支前來赴約，張振吉上前搶下
    張淑珍手上之柺杖鎖，張振吉、林淑美及其中1名男子抓住
    張淑珍的手，以強行推、拉之方式，不顧張淑珍不斷掙扎，
    仍強將張淑珍押入上開自用小客車內，約3至4分鐘後抵達林
    淑美開設之臺北縣新店市○○路○段349號美芝霙卡拉OK店，
    張振吉將張淑珍強行抱下車，帶入卡拉OK店內，並將張淑珍
    壓制於卡拉OK店內沙發上，且將卡拉OK店之鐵門拉下，共同
    以上開強暴之非法方法剝奪張淑珍之行動自由。張淑珍因此
    強暴手段而受有臉挫傷合併擦傷（疑似閉鎖性鼻股骨折）、
    右外踝擦傷及右手擦傷等傷害。後經張淑珍友人賴弘軒察覺
    有異，報警處理，員警於同日凌晨5時10分許到場，始查悉
    上情。
二、案經張淑珍訴由臺北縣政府警察局新店分局報告臺灣臺北地
    方法院檢察署檢察官偵查起訴及移送併辦。
    理  由
壹、有罪部分：
甲、程序部分：
一、按被告以外之人於審判外之言詞或書面陳述，除法律有規定
    者外，不得作為證據。又被告以外之人於審判外之陳述，雖
    不符前4條之規定，而經當事人於審判程序同意作為證據，
    法院審酌該言詞陳述或書面陳述作成時之情況，認為適當者
    ，亦得為證據，刑事訴訟法第159條第1項、第159條之5第1
    項定有明文。
二、查張淑珍之警詢及檢察官訊問筆錄，天主教耕莘醫院診斷證
    明書（偵卷第40頁）1份，均為被告林淑美以外之人於審判
    外之言詞及書面陳述，惟被告林淑美及檢察官於本院審理時
    同意作為證據，本院揆諸前開法條規定，並審酌前開言詞及
    書面陳述作成時之情況，認為適當，自得作為證據，合先敘
    明。
乙、實體部分：
一、訊據被告林淑美固承認有拉扯張淑珍之頭髮及打臉，但矢口
    否認有何妨害自由之犯行，辯稱：被告林淑美並不認識該3
    名男子，張淑珍係被張振吉抱上車及抱下車，與被告林淑美
    無涉云云。經查：
    (一)張振吉（另經通緝中）與張淑珍原係夫妻，於97年10月23
      日離婚，被告林淑美與張淑珍因張振吉之事發生爭執，被
      告林淑美於98年3月10日凌晨，打電話與張淑珍聯絡，相
      約在臺北縣新店市○○路○段195號雙城派出所談判，被告
      林淑美、張振吉及3名真實姓名年籍不詳之成年男子駕駛1
      臺自小客車前往，於同日凌晨4時，至臺北縣新店市○○
      路○段207巷26弄口與張淑珍相遇，張振吉見張淑珍手持柺
      杖鎖1支，即上前搶下該柺杖鎖，並抓住張淑珍的手，將
      張淑珍拉入上開自用小客車內，被告林淑美也有伸手拉張
      淑珍，被告林淑美與張淑珍在車上扭打，被告林淑美拉扯
      張淑珍的頭髮、打張淑珍的臉，張淑珍也拉扯被告林淑美
      的頭髮，約3至4分鐘後抵達被告林淑美開設之臺北縣新店
      市○○路○段349號美芝霙卡拉OK店，張振吉將張淑珍抱下
      車帶入卡拉OK店內，由張振吉將張淑珍壓制於卡拉OK 店
      內沙發上，並將卡拉OK店之鐵門拉下，在卡拉OK店內約6
      、7分鐘後，賴弘軒察覺有異報警。張淑珍於98年3月10
      日至天主教耕莘醫院驗傷，受有臉挫傷合併擦傷（疑似閉
      鎖性鼻股骨折）、右外踝擦傷及右手擦傷等傷害之事實，
      為被告林淑美所供承（98年度偵字第13473號卷第6至12
      頁、第61至63頁，下稱偵卷）在卷，且據證人即臺北市政
      府警察局新店分局雙城派出所員警賴安儒、賴弘軒於本院
      審理時（本院卷第74至79頁）證述，及共同被告張振吉於
      警詢及檢察官訊問時（偵卷第13至16頁、第61至63頁）、
      張淑珍於警詢、檢察官訊問及本院審理時（同上卷第4至5
      頁、第61至63頁、第79至80頁、本院卷第82頁）陳稱甚明
      ，並經本院於審理時當庭勘驗監視器光碟（本院卷第79至
      80頁）無誤，及有翻拍照片與現場照片（偵卷第45至48頁
      ）、天主教耕莘醫院診斷證明書（偵卷第40頁）各1份在
      卷可稽，堪以認定。
    (二)被告林淑美、張振吉及真實姓名年籍不詳之3名成年男子
      共同妨害自由：
      1.就上開3名真實姓名年籍不詳之成年男子由何而來，被
        告林淑美先於98年3月12日警詢時供稱：「我打電話給
        我的朋友『阿忠』，請他過來幫我處理這件事，結果因
        為他沒空無法前來，所以他請另外他的3個朋友來幫我
        ，然後我就跟這3個年輕人去找張淑珍…。」（偵卷第
        8頁）；於98年3月14日警詢時供稱：「（問：『阿忠』
        答應幫妳處理你與張淑珍之間的糾紛後，『阿忠』所找
        的那3名年輕人是如何與妳聯絡的？）我不知道這3名年
        輕人是不是『阿忠』找的，我大概3時許到店門外的時
        候就看到他們了，他們問我：是不是美姊，我就回答：
        我是。」（偵卷第11頁）；於98年6月18日檢察官訊問
        時供稱：「（我）打電話給我店裡的少爺，他不能來，
        說會找朋友幫我看看…店裡少爺找的朋友剛好來，吉《
        指張振吉》也來了…。」（偵卷第62頁）等語。是被告
        林淑美前於警詢及檢察官訊問時均明確供述同行之3名
        真實姓名年籍不詳之成年男子，係由其聯絡「阿忠」後
        ，「阿忠」所找來的朋友。則其於本院準備程序及審理
        時改口辯稱：「那3名男子我都不認識。」、「我有打
        給少爺『阿忠』，但是『阿忠』人在臺中無法上來，這
        3個人是與被告張振吉一起來的，我都不認識。」（本
        院卷第26頁、第73頁背面）云云，與其先前供詞不同，
        且未合理解釋何以變異其供述，應係臨訟圖卸之詞，並
        不可採。
      2.其次，就與被告林淑美等人碰面後之經過，張淑珍於98
        年3月10日警詢時指稱：「…我一出門就看到我的前夫
        張振吉、林淑美夥同3個年輕人，我前夫張振吉把我架
        住，林淑美手持球棒打我的鼻樑並亂扯我的頭髮，從我
        家門口一邊毆打我一邊把我拖進一輛銀色的休旅車，接
        著我就被載往林淑美所開設的美芝霙卡拉OK店裡，張振
        吉抓住我的雙腳限制我的自由，林淑美一直不斷的毆打
        我扯我的頭髮，等到員警抵達現場才停止，我的前夫張
        振吉和另外3名年輕人就從後門離開現場。」（偵卷第4
        至5頁）；於98年6月18日檢察官訊問時供稱：「到26弄
        口，張《指張振吉》就先扣住我的手，另3人把我柺杖
        鎖拿走，林《指被告林淑美》拿鋁棒打我，他們把我推
        進箱型車到卡拉OK店後將我拖下車，林說要給我點顏色
        看看。後來是我朋友到美芝霙找我聽到我喊救命，直接
        跑去警局報警，警察才來。」（同上卷第62頁）；於98
        年10月6日檢察官當庭放映錄影光碟，被告張淑珍稱被
        拉的人是自己，拉她的人是張振吉，另2男子及林淑美
        、張振吉把她推進車，有一男子開車，還有一男子車坐
        不下用走路的（同上卷第79頁）；於本院98年12月21日
        準備程序時供稱：「在26巷口有4個男生（包含被告張
        振吉），一開始被告林淑美開車，其中一個男生把我的
        拐杖鎖搶走，我被我的前夫雙手反扣，我就被被告林淑
        美一直打，換一名男子去開車，車子就開始往後退，打
        我的人就是被告林淑美，我一直掙扎，3個小混混，只
        是把風，幫忙塞進車子裡面的…被告林淑美還要打我，
        來拿鋁棒戳我的肚子，後來帶我到美芝霙卡拉OK店把我
        拖下車，我的鞋子、衣服都掉了，我的雙腳是被被告張
        振吉壓在地上，我不能動，…從頭打我的人是被告林淑
        美…。」（本院卷第25頁背面）；於本院99年2月10日
        審理時供稱：「我想掙扎下車，因為我當時手都被銬住
        ，我左邊是被被告林淑美銬住，右邊是被另一個不認識
        的男子銬住我。」、「（問：被告張淑珍從被拉上車到
        被告林淑美的卡拉OK店，期間大約多久？）4分鐘是被
        打，被拉上車到卡拉OK店大約3分鐘到4分鐘，到了卡拉
        OK店我有掙扎不想下車大有2分鐘。」、「（問：你到
        店內直到鐵門打開大約多久？）約6、7分鐘。」（本院
        卷第82頁）等語。均直指其與被告林淑美、張振吉及3
        名男子相遇之後，張振吉即上前搶下其手持之柺杖鎖，
        接著被告林淑美及張振吉等人將張淑珍強行拉入車內後
        座，並由被告林淑美、其中1名男子分坐張淑珍左、右
        ，將張淑珍夾在中間，期間被告林淑美動手毆打張淑珍
        ，到了林淑美開設的卡拉OK店後又將張淑珍拖下車，並
        由張振吉按住張淑珍的腳，把張淑珍壓制在卡拉OK店的
        沙發上乙情。
      3.而經本院98年2月10日審理時當庭勘驗巷口監視器錄影
        畫面（勘驗檔案：DSCN1415.MOV部分），其中0分0秒至
        0分12秒、0分21秒至0分30秒時，有1男子抓住1人《即
        張淑珍》的手往巷口行走，被抓的那個人有掙扎的狀況
        ；而於0分31秒至1分35秒間，有另1人上前幫忙，與該
        名被抓的人《張淑珍》發生扭扯，接著一行人開啟車輛
        右側的後座車門，3人進入後座，另1人進入右側前座，
        餘下1人將車門關上後，白色轎車往平行巷子的右側方
        向駛離，該人亦同方向步行離開（本院卷第79至80頁）
        。顯見張淑珍上開所指其非出於自願上車，而係至少2
        人將其抓住，其不斷掙扎，仍無法掙脫，而被強行拉上
        車之情確屬無誤。至於張淑珍雖指稱被告林淑美持鋁棒
        、球棒毆打，惟為被告林淑美所否認（本院卷第26頁）
        ，且由上開監視器錄影畫面中亦看不出來有人持類似球
        棒之長形之物揮舞的動作，從而張淑珍此部分指述無法
        證明。
      4.至被告林淑美也承認其與張振吉有拉張淑珍上車，且期
        間有拉扯張淑珍的頭髮，也有動手打張淑珍的臉，到卡
        拉OK店後由張振吉將張淑珍抱下車放在沙發上，並把張
        淑珍的腳壓住（本院卷第26頁、第71至72頁）等情。經
        核與張淑珍所受臉挫傷合併擦傷、右外踝擦傷及右手擦
        傷等傷害部位互相吻合，有前揭診斷證明書1紙在卷，
        可信為真。
      5.而就抵達美芝霙卡拉OK店門口之情況，當時前往處理之
        臺北市政府警察局新店分局雙城派出所員警賴安儒於本
        院98年2月10日審理時具結證稱：「去的時候鐵門是拉
        下的…我們看不到裡面的情況，我們就拍打鐵門，讓他
        們把門打開，鐵門裡面的人說有人鬧事所以把門拉起來
        …。」（本院卷第74頁背面）；報警之賴弘軒於本院同
        日審理時具結證稱：「我到卡拉OK店…走到鐵門的時候
        聽到被告張淑珍在裡面喊救命…我敲鐵門，被告張淑珍
        在裡面喊救命，他們還是不開門，之後警察就來了。」
        （本院卷第76頁背面）等語，顯見賴弘軒至美芝霙卡拉
        OK店看到鐵門拉下，並聽到張淑珍之呼救聲，去敲鐵門
        仍不開門，才報警處理，且直至警察到場拍打鐵門後才
        開門。
      6.觀諸上情，被告林淑美與張淑珍相約見面後，被告林淑
        美另邀集張振吉及3名男子一同，且由其中1人駕駛自小
        客車一同前往，其目的顯然在以人數及體力之優勢壓制
        張淑珍，並將張淑珍強行帶走，否則只是單純見面「談
        判」，只要單人前往即可，何必「帶人又帶車」，而見
        面後果然將張淑珍強行拉上車，帶往被告林淑美開設之
        美芝霙卡拉OK店，均可見被告林淑美在約張淑珍見面時
        ，已決定要強行將張淑珍帶至其卡拉OK店內，而非在約
        定之「派出所門口」談判而已。而張淑珍以一孤身弱女
        子，面對被告林淑美及張振吉等5人，且其中4名為男子
        ，人數及體力遠遠不及之下，且前已與被告林淑美、張
        振吉交惡，衡諸常情豈有自願上車之理，此由其遭被告
        林淑美及張振吉等人強行拉住手後仍不斷掙扎，即可見
        一斑。再者被告林淑美等人將張淑珍帶到卡拉OK店後，
        由張振吉將張淑珍抱下車，拉下鐵門，並按住張淑珍雙
        腳，將張淑珍壓制在沙發上，使張淑珍無法呼救或逃離
        ，自均屬妨害張淑珍之行動自由無誤。
    (三)綜上，本案事證明確，被告林淑美與張振吉及3名男子共
      同妨害張淑珍行動自由之犯行，堪以認定，應依法論科。
二、論罪科刑之理由：
    (一)按刑法第302條第1項之妨害自由罪，原以強暴、脅迫為構
      成要件，其因而致普通傷害，乃強暴、脅迫當然之結果，
      除另有傷害故意外，仍祇成立該條項之罪，無同法第277
      條第1項之適用，最高法院30年上字第3701號判例意旨可
      資參照。查本案被告林淑美於妨害張淑珍行動自由之過程
      中，因強拉張淑珍之手令其上車，張淑珍不斷掙扎，被告
      林淑美因而毆打其臉部並拉扯其頭髮，且至卡拉OK店其妨
      害張淑珍行動自由狀態仍在繼續中，張振吉復以手壓制張
      淑珍之雙腳，以致張淑珍受有臉挫傷合併擦傷、右外踝擦
      傷及右手擦傷，其等以上開強暴手段為之，因而致張淑珍
      受有傷害，應係其以妨害張淑珍行動自由所使用強暴手段
      之當然結果，難認另有傷害故意存在，是依上開最高法院
      判例意旨，應僅成立刑法第302條第1項之妨害行動自由罪
      。是核被告林淑美所為，係犯刑法第302條第1項之妨害行
      動自由罪。公訴意旨認被告林淑美尚涉犯同法第277條第1
      項之傷害罪，容有誤會，附此說明。
    (二)被告林淑美、張振吉、及3名真實姓名年籍不詳之男子間
      ，就妨害張淑珍行動自由之犯行，有犯意聯絡及行為分擔
      ，應均論以共同正犯。
    (三)至移送併辦部分為起訴犯罪事實之一部分，乃實質上之同
      一案件，依審判不可分之原則，為起訴效力所及，本院應
      併予審究，附此敘明。
    (四)爰審酌被告林淑美並無前科，有臺灣高等法院被告前案紀
      錄表1份附卷可考，其與張淑珍間有爭執存在，竟不思以
      合法方式解決，而糾集張振吉及3名真實姓名年籍不詳之
      男子，騙張淑珍出面後，合力將張淑珍強行押入車內，再
      帶至其開設之卡拉OK店內，並關上鐵門按住張淑珍雙腿，
      將張淑珍壓制在沙發上，以此方式妨害張淑珍之行動自由
      ，且期間拉扯、毆打張淑珍致其受傷，且犯後僅坦承部分
      犯行，其餘矢口否認，態度難認良好，且迄今仍未與張淑
      珍和解或為何賠償等犯罪之動機、目的、手段及造成之損
      害等一切情狀，量處如主文所示之刑，並諭知易科罰金之
      折算標準。
貳、無罪部分：
甲、公訴意旨另以：被告張淑珍於98年3月10日上午4時，在林淑
    美開設之臺北縣新店市○○路○段349號美芝霙卡拉OK店內，
    基於傷害及毀損之犯意，徒手毆打林淑美及毀壞該店內玻璃
    杯等物，致林淑美受有頭部外傷、胸壁挫傷、右手挫傷、頸
    部扭傷及拉傷等傷害，因認被告張淑珍涉犯刑法第277條第1
    項傷害罪及同法第354條毀損罪等語。
乙、按犯罪事實應依證據認定之，無證據不得認定犯罪事實，不
    能證明被告犯罪者，應諭知無罪之判決，刑事訴訟法第154
    條第2 項、第301 條第1 項分別定有明文。又刑事訴訟法第
    161 條第1 項規定：檢察官就被告犯罪事實，應負舉證責任
    ，並指出證明之方法。因此，檢察官對於起訴之犯罪事實，
    應負提出證據及說服之實質舉證責任。倘其所提出之證據，
    不足為被告有罪之積極證明，或其指出證明之方法，無從說
    服法院以形成被告有罪之心證，基於無罪推定之原則，自應
    為被告無罪判決之諭知，最高法院92年臺上字第128 號判例
    可資參照。
丙、公訴人認被告張淑珍涉有上開犯嫌，無非以被告張淑珍之供
    述、張振吉之陳述及告訴人林淑美之指述、診斷證明書1紙
    及現場照片等為其論據。
丁、訊據被告張淑珍固坦承當日有拉扯告訴人頭髮之事實，惟堅
    決否認有何傷害及毀損之犯行，辯稱：當天並沒有毆打告訴
    人，在卡拉OK店內雙腳被壓制住，無從打破玻璃杯等語。
戊、經查：
    (一)被訴傷害部分：
      1.依據告訴人之財團法人佛教慈濟醫院臺北分院診斷證明
        書1紙（偵卷第39頁）所載，告訴人於98年3月11日下午
        3時29分至該院急診，於同日下午6時5分出院，診斷其
        受有頭部外傷、胸壁挫傷、右手扭傷、頸部扭傷及拉傷
        等傷害。
      2.就如何遭受被告張淑珍傷害過程，告訴人於98年3月12
        日警詢時指稱：「張淑珍手拿柺杖鎖…我要靠近張淑珍
        的時候，她突然拿柺杖鎖打我的右手…我承認在拉扯的
        時候我有打到她的臉，不過是她先扯我的頭髮。」（偵
        卷第9頁）；於98年6月18日檢察官訊問時指述：「張抓
        我的頭髮，有人拿柺杖鎖打我…。」（偵卷第62頁）於
        本院98年2月10日審理時具結證稱：「她《指被告張淑
        珍》就拿柺杖鎖作勢要打我…張淑珍一上車就動手抓我
        的頭髮…被告張淑珍在車上就一直踢我，抓我…。」、
        「（問：妳在警局說被告張淑珍拿柺杖鎖打妳的右手，
        實際上是作勢沒有打到？）沒有打到，他只是作勢要打
        。」（本院卷第71頁背面、第72頁）等語。是依照告訴
        人之指述，被告張淑珍係「作勢」要拿柺杖鎖毆打告訴
        人，但實際上並沒有打告訴人的右手，但有伸手拉扯告
        訴人的頭髮。此與被告張淑珍自承之有拉告訴人頭髮（
        本院卷第74頁）乙情相符，是可認被告張淑珍確實有拉
        扯告訴人之頭髮無誤。
      3.然而被告張淑珍除拉扯告訴人之頭髮，以及告訴人事後
        澄清實際上並未以柺杖鎖毆打其右手之外，告訴人前於
        警詢及檢察官訊問時，均未提及被告張淑珍有其他傷害
        行為。直至本院審理時，告訴人才指出被告張淑珍尚在
        車上對其「踢」、「抓」。惟核對其提出之診斷證明書
        所受頭部外傷、胸壁挫傷、右手扭傷、頸部扭傷及拉傷
        等傷害，其中「頭部」、「胸壁」及「頸部」均位於人
        體較高位置，在車上狹窄空間且遭控制之情況下，實難
        想像被告張淑珍可以「踢」到告訴人的頭部、胸壁及頸
        部，且部分「扭傷」及「拉傷」也難以「踢」之方式造
        成，更遑論以「抓」之方式造成「扭傷」，是上開傷勢
        是否被告張淑珍所造成，實有疑義。
      4.再者警員賴安儒於本院98年2月10日審理時具結證稱：
        「（問：開門之後的情況？）進去之後，只看到兩個人
        在裡面，即被告張淑珍、被告林淑美…被告張淑珍身上
        有傷…。」、「當時被告張淑珍受傷，我問他是否就醫
        ，他說要先就醫，我就請她先去就醫，如果要提傷害告
        訴的話，請她先去驗傷…」、「她《告訴人》知道被告
        張淑珍要對她提出傷害告訴，她說她也有受傷，她也要
        驗傷提告。」、「（問：當時有無看被告林淑美的傷勢
        ？）沒有特別注意。」（本院卷第75頁）等語。由上可
        知，證人賴安儒一再提及其看到被告張淑珍身上有傷，
        所以主動詢問被告張淑珍是否就醫、驗傷，但就告訴人
        是否有受傷，則沒有特別注意，可以見得以案發當時目
        視而言，不會注意到告訴人是否有受傷。是其當時是否
        成傷，如有受傷則傷勢如何，亦有疑慮。
      5.再者，相對於被告張淑珍前開案發當日即前往驗傷，告
        訴人卻至翌日下午3時29分，已事隔1日餘，才前往醫院
        「急診」驗傷，既然告訴人在98年3月10日當天已經知
        道被告張淑珍要提告，而亦擬提告，何以迄1日後才前
        往驗傷，則其所受之傷勢是否即98年3月10日凌晨所致
        ，也令人起疑。
      6.即便告訴人所受傷勢，確係被告張淑珍所造成，惟當時
        被告張淑珍遭告訴人與張振吉4名男子共5人強行押上車
        帶走，正遭受非法剝奪行動自由的不法侵害中，被告張
        淑珍拼命掙扎欲逃離掌控，因而伸手抓告訴人之頭髮，
        甚或為其他掙扎抗拒，顯係為了防衛自己的權利，核屬
        正當防衛之行為，此由被告張淑珍於本院時供稱：「我
        是強行被押走的，我抵擋不住她們，我拉她《告訴人》
        的頭髮是因為我被押上車，她就坐在我左邊，所以我一
        上車就動手抓他的頭髮…。」等語，均足以證明。故縱
        使告訴人因而成傷，此既屬被告張淑珍之正當防衛行為
        ，且其採取之手段相較於所受妨害自由之不法侵害，亦
        無防衛過當之情，依刑法第23條之規定，亦屬不罰。
    (二)被訴毀損部分：
      1.告訴人於98年3月12日警詢時指述：「張淑珍在我的店
        裡翻我店內的桌子…。」（偵卷第8頁）；於98年6月18
        日檢察官訊問時指稱：「到店裡張《被告張淑珍》也是
        翻桌子…。」、「帶張回來店裡後，他有破壞店裡玻璃
        杯。」（偵卷第62頁）；於99年2月10日本院審理時具
        結證稱：「我指的是她《被告張淑珍》到我店裡後，把
        她放在沙發上她腳一直亂踢，把桌子踢歪的情形。」、
        「（問：被告張淑珍踢的時候有無把店裡面的東西踢壞
        ？）把桌上的杯子踢到地上，杯子有無破掉我沒注意看
        。」、「（問：妳在警詢說要對被告張淑珍提出毀損的
        告訴，確定是何東西被被告張淑珍破壞掉？）就是杯子
        壞掉。」（本院卷第72頁背面至第73頁）等語。是依告
        訴人之指述，被告張淑珍到店裡後，被放在沙發上，腳
        亂踢時把桌子踢歪把玻璃杯踢到地上，杯子因而壞掉乙
        情。
      2.到場員警賴安儒於本院同日審理時亦具結證稱：「（問
        ：進去該店之後有發現店裡面有凌亂杯子掉在地上的情
        形？）有。」、「（《提示98年度偵字第13473號卷第
        48頁照片2張》這照片是否你們所拍？）是的，是我拍
        的。」、「（問：照片內的狀況是否進去時所拍攝的？
        ）是的。」（本院卷第75頁）等語，參諸前開偵卷第48
        頁照片所示，桌子靠近沙發處地面確實有杯子掉落地上
        碎裂一地無誤。
      3.依照上開告訴人之指述，被告張淑珍被放在沙發上後不
        停亂踢，才把玻璃杯踢到地上去等情，而以當時被告張
        淑珍遭告訴人及張振吉等人強押至卡拉OK店內，鐵門被
        拉下，被告張淑珍尚遭張振吉壓制在沙發上，因而拼命
        掙扎、亂踢，以致桌子被踢歪、玻璃杯被踢到地上，非
        無可能。然而被告張淑珍當時遭到妨害自由壓制，在此
        驚慌、恐懼、拼命想要逃跑之下，才會以腳掙扎、亂踢
        ，不僅難認被告張淑珍此舉有何毀損之故意，亦難認其
        可預見到桌上有放置物品而有毀損之可能，是被告張淑
        珍既無毀損之故意，自難以刑法之毀損罪相繩。
己、綜上所述，公訴人所提出之證據，或其指出證明之方法，未
    能使本院之心證達到確信其為真實之程度，就被告是否涉犯
    本件傷害、毀損犯行，仍有合理懷疑之存在，揆諸前揭法條
    及判例意旨，自應為被告張淑珍無罪判決之諭知。
、據上論斷，應依刑事訴訟法第299條第1項前段、第301條第
    1項，刑法第28條、第302條第1項、第41條第1項前段，刑法
    施行法第1條之1，判決如主文。
本案經檢察官徐則賢到庭執行職務
中    華    民    國    99    年    3     月    10    日
            刑事第十三庭  審判長法  官  許泰誠
                                法  官  林瑋桓
                                法  官  李貞瑩
以上正本證明與原本無異。
如不服本判決應於收受送達後10日內向本院提出上訴書狀，並應
敘述具體理由；其未敘述上訴理由者，應於上訴期間屆滿後20日
內向本院補提理由書（均須按他造當事人之人數附繕）「切勿逕
送上級法院」。
                                書記官  陳鳳瀴
中    華    民    國    99    年    3     月    12    日
附錄本案所犯法條全文
中華民國刑法第302條（剝奪他人行動自由罪）
私行拘禁或以其他非法方法，剝奪人之行動自由者，處 5 年以
下有期徒刑、拘役或 3 百元以下罰金。
因而致人於死者，處無期徒刑或 7 年以上有期徒刑，致重傷者
，處 3 年以上 10 年以下有期徒刑。
第 1 項之未遂犯罰之。

司法院資訊處製作；財團法人民間司法改革基金會備份。
